臺灣高雄地方法院刑事判決　　　　　　 94年度簡上字第125號
上　訴　人　甲○○
即　被　告
　　　　　　　　　　號
上列上訴人因違反臺灣地區與大陸地區人民關係條例案件，不服
本院高雄簡易庭中華民國93年度簡字第5706號93年12月30日刑事
簡易判決（聲請簡易判決處刑案號：臺灣高雄地方法院檢察署93
年度速偵字第2030號），提起上訴，本院管轄之第二審合議庭判
決如下：
    主  文
上訴駁回。
甲○○緩刑貳年。
    事  實
一、甲○○係高雄市苓雅區○○○路56號「滿味香自助餐店」之
    負責任，明知未經許可，不得僱用大陸地區人民於臺彎地區
    從事未經許可之工作，竟仍自民國（下同）93年10月7 日起
    ，以每月新台幣（下同）24000 元之代價，僱用以探親名義
    來台之大陸地區人民丁琴，在上址從事販賣自助餐、炸雞排
    等工作，嗣於93年11月2 日晚間7 時50分許，在上開處所當
    場為警查獲。
二、案經高雄市政府警察局苓雅分局移送台灣高雄地方法院檢察
    官偵查後聲請簡易判決處刑。
    理  由
一、訊據上訴人即被告甲○○對於上揭犯罪事實坦承不諱，而丁
    琴係以探親名義來台，截至案發時為止並未取得工作許可證
    ，然卻於前揭時、地受僱於被告販賣自助餐及炸雞排等事實
    ，亦經證人丁琴於警詢中證述屬實，且有丁琴之入出境許可
    證影本1 紙及高雄市政府警察局苓雅分局臨檢紀錄表可憑，
    足認被告之自白與事實相符，堪予採信，本件事證明確，被
    告之犯行堪以認定。
二、核被告甲○○所為，係違反臺灣地區與大陸地區人民關係條
    例第15條第4款僱用大陸地區人民在台灣地區從事未經許可
    工作之規定，應依同條例第83條第1 項之規定處罰。原審認
    政府制定臺灣地區與大陸地區人民關係條例之目的，除為了
    保護臺灣地區人民就業，以持續增進社會及經濟發展外，亦
    係基於考量兩岸政府或人民交流現狀，避免彼岸人民在臺非
    法就業，有損國家安全利益，被告卻未予遵守而僱用大陸地
    區女子工作，對於我國社會及經濟之發展，有不良影響等一
    切情狀，而依刑事訴訟法第449 條第1 項前段、第3 項、第
    454 條第2 項，臺灣地區與大陸地區人民關係條例第83條第
    1 項，刑法第11條前段、第41條第1 項前段，罰金罰鍰提高
    標準條例第2 條，判處拘役40日，如易科罰金，以銀元300
    元折算一日，其認事用法均無違誤，量刑亦稱妥適，被告上
    訴意旨認原審量刑過重，指摘原判決不當，為無理由，應予
    駁回。末查：被告係罹患肺癌而身體狀況欠佳，於93年5 月
    11日切除左上肺葉，有長庚紀念醫院診斷證明書影本1 紙在
    卷可憑，為謀生計始僱用丁琴協助處理店內自助餐生意，且
    其前未曾受有期徒刑以上刑之宣告，並無犯罪前科紀錄，素
    行良好，有卷附台灣高等法院被告前案記錄表可參，此次因
    一時失慮，偶罹刑典，經此偵、審程序及刑之宣告後，應知
    警悟而無再犯之虞，本院綜核各情，認前開對其宣告之刑，
    以暫不執行為適當，爰併宣告緩刑2 年，以勵自新。
據上論斷，應依刑事訴訟法第455條之1第1項、第3項、第368條
，刑法第74條第1款，判決如主文。
本案經檢察官乙○○到庭執行職務
中　    華　    民  　  國　　94　　年　6　月  　3　　日
                刑事第七庭      審判長    法  官  孫啟強
                                          法  官  張茹棻
                                          法  官  卓立婷
以上正本證明與原本無異。
本判決不得上訴。
中　    華　    民  　  國　　94　　年　6　月  　3　　日
                                          書記官  李春慧
